【裁判字號】    92,上易,1158
【裁判日期】    920624
【裁判案由】    家暴傷害
【裁判全文】
臺灣高等法院刑事判決                          九十二年度上易字第一一五八號
    上  訴  人  臺灣板橋地方法院檢察署檢察官
    被      告  甲○○
右上訴人因被告家暴傷害案件，不服臺灣板橋地方法院九十二年度易字第八三二號，
中華民國九十二年三月三十一日第一審判決（起訴案號：臺灣板橋地方法院檢察署九
十二年度偵字第二九四七號），提起上訴，本院判決如左：
    主  文
上訴駁回。
    理  由
一、本案經本院審理結果，認第一審判決對被告甲○○為無罪之諭知，核無不當，
    應予維持，並引用第一審判決書記載之證據及理由（如附件）。
二、檢察官上訴意旨略以：本件告訴人指訴被告涉有傷害犯行，於行為前告訴人之眼
    睛並無受傷，而於被告甲○○向其投擲香油瓶後，眼睛即受有傷害，此非被告所
    為係何人所為？況當時只有被告及告訴人二人在場，自無為他人所傷之理，原審
    此部分論理尚屬有誤；況傷害罪固以受有傷害為必要，本件告訴人雖無驗傷單，
    但於本署偵查時已為告訴人拍照存証，而從照片中觀之，告訴人眼睛確有受傷，
    有相片附卷可考，是原審法院認無法証明告訴人受傷一節，亦有未洽等語。
三、本件公訴人認被告甲○○有前述傷害犯行，無非係以告訴人乙○○之指訴及卷附
    之相片為其論據。然查告訴人指稱被告係以香油瓶丟擲告訴人部分之犯行，業為
    被告於偵、審中堅決否認，而告訴人於案發當日（民國九十一年十一月九日）並
    未前往任何醫療院所就醫檢查，亦未取得診斷證明書等情，業據告訴人坦承在卷
    ；至於偵查卷所附之照片三張（偵字第二九四七號卷第三頁、第四頁）雖可見告
    訴人右眼內有紅色情形，然而該三張照片究竟係何人於何時拍攝？眼眶中所呈現
    之紅色情形究竟係受到何種傷害及如何造成？俱無可考。即使如檢察官上訴書所
    載，該三張照片係偵查中所拍攝，然查告訴人陳稱受傷時間為九十一年十一月九
    日凌晨二、三時許，告訴人前往台灣板橋地方法院檢察署申告時則為九十一年十
    一月十一日下午三時五分許，距離案發時間已超過二天有餘，檢察官又未命具有
    醫療專業知識之法醫師就告訴人所受之傷勢情形、成因、及可能之受傷時間等實
    施勘驗鑑定，以盡其偵查犯罪蒐集證據之能事，則前開三張照片即不足資為告訴
    人指訴犯罪情節之補強證據。此外本件復查無其他足以證明被告有公訴意旨所指
    傷害犯行之確切事證存在，全案仍有合理懷疑，自屬不能證明被告犯罪。檢察官
    提起上訴，徒以前揭情詞，任意指摘原判決不當，為無理由，應予駁回。
四、被告經合法傳喚，無正當理由不到庭，爰不待其陳述逕行判決。
據上論結，應依刑事訴訟法第三百七十三條、第三百六十八條、第三百七十一條，判
決如主文。
本案經檢察官劉家芳到庭執行職務。
中      華      民      國    九十二    年      六      月    二十四    日
                              臺灣高等法院刑事第二十三庭
                                  審判長法  官  黃  瑞  華
                                        法  官  王  淑  滿
                                        法  官  宋      祺
右正本證明與原本無異。
不得上訴。
                                        書記官  蔡  慧  娟
中      華      民      國    九十二    年    六        月    二十四    日


司法院資訊處製作；財團法人民間司法改革基金會備份。
